【裁判字號】    89,易,2386
【裁判日期】    890728
【裁判案由】    菸酒專賣條例
【裁判全文】
臺灣板橋地方法院刑事判決                        八十九年度易字第二三八六號
    公  訴  人  臺灣板橋地方法院檢察署檢察官
    被      告  甲○○
右列被告因違反臺灣省內菸酒專賣暫行條例案件，經檢察官提起公訴（八十九年度偵
字第七一０三號），本院判決如左：
    主  文
甲○○販賣未貼專賣憑證之菸類，科罰金新台幣玖仟元，如易服勞役以新台幣玖佰元
即銀行佰元折算壹日。
扣案未貼專賣憑證之大衛杜夫牌洋菸貳拾包均沒收。
    事  實
一、甲○○係址設臺北縣鶯歌鎮○○路十七號「旺客便利商店」之負責人，詎意圖營
    利，於民國八十八年二月中旬某日，在上開便利商店內，以每條（十包）新台幣
    （下同）四百二十元之價格，向一真實姓名年籍不詳之人販入未貼專賣憑證之大
    衛杜夫牌洋菸二條（二十包）後，置於店內收銀台旁伺機販售予不特定客人，嗣
    於同年月十九日十六時三十分許，為警在上址當場查獲，並扣上開未貼專賣憑證
    大衛杜夫牌洋菸二十包。
二、案經桃園縣警察局大溪分局報告臺灣板橋地方法院檢察署檢察官偵查起訴。
    理  由
一、訊據被告甲○○矢口否認有販賣未稅洋煙之犯行，辯稱：上開洋菸係友人贈與伊
    夫抽用者，伊並未意圖營利而販入該等洋菸，亦無販賣之情事云云。惟查：被告
    於警訊時即已明確供承上開未稅洋菸係其向一年籍不詳之人以每條四百二十元之
    價格販入者等語，嗣於偵、審中始改而泛稱該等未稅洋菸係友人送予其夫抽用者
    云云，則其上開辯解是否堪予採信，已非無疑，且本件未稅洋菸之查獲位置係該
    店收銀台旁一節，業經被告於偵查中及本院審理時供明在卷，被告既將該等未稅
    洋菸置於得隨時取交客人之收銀台旁，衡諸一般小型商店交易習慣，堪認其確有
    意圖販售該等未稅洋菸以營利之情事，被告雖進而辯稱其家人平時均在該處起居
    ，始將該等洋菸置於收銀台便於取用，然被告從事販賣洋菸業務已達三年之久，
    管區警察亦經常赴其店內查看是否有販賣未稅洋菸情形等節，業據其供明在卷，
    被告既係長年從事洋菸銷售之經銷商，轄區警方又時常赴其店內查訪販賣未稅洋
    菸之事，則其對於未貼專賣憑證之未稅洋菸不得販賣，當知悉甚稔，且尤應注意
    避免使人誤認其有從事販賣未稅洋菸之商業活動，詎其竟將上開數量高達二十包
    之未稅洋菸置於極易引人誤會之收銀台旁，足見其顯係基於便於販售他人以營利
    之意圖始將該等洋菸置於該處，殊難認其並無意圖營利販入該等洋菸之情事，況
    被告自取得上開洋菸迄本件查獲止，已歷時數日之久，其夫均未曾取用上開洋菸
    等情，復據其供明在卷，被告之夫受贈上開未稅洋菸已達數日之久，竟仍未取用
    該等洋菸，實與常情相違，此益徵被告前開辯解純屬事後卸責之詞，要無足採，
    此外，復有卷附之違反社會秩序維護法案件現場紀錄一份及扣案之上開未稅洋煙
    二十包可資佐證，本件事證已臻明確，被告犯行洵堪認定。
二、按未貼專賣憑證之菸類，不得販賣、持有或轉讓，臺灣省內菸酒專賣暫行條例第
    三十條第一項定有明文。核被告販賣未貼專賣憑證之洋菸，係犯臺灣省內菸酒專
    賣暫行條例第三十七條第五款之販賣未貼專賣憑證之菸類罪。被告雖僅有意圖營
    利販入未貼有專賣憑證洋菸，尚無售出該等洋菸之行為，然臺灣省內菸酒專賣暫
    行條例第三十七條第五款之販賣未貼專賣憑證菸類罪，並不以販入之後，復行賣
    出為構成要件，祇須以營利為目的，將未貼專賣憑證之菸類購入或賣出，有一於
    此，其犯罪即屬完成，最高法院著有八十二年臺非字第一二四號判決可資參照，
    是被告所為，仍得成立其販賣未貼有專賣憑證菸類罪，併此敘明。爰審酌被告犯
    罪之動機、目的、手段、所生危害尚非重大及犯罪後猶飾詞矯辯態度不佳等一切
    情狀，量處如主文所示之刑，並諭知易服勞役之折算標準，以資懲儆。
三、扣案未貼專賣憑證之大衛杜夫牌洋菸二十包，係被告違反臺灣省內菸酒專賣暫行
    條例規定經查獲之物件，已如上述，爰依同條例第四十條第一款之規定宣告沒收
    。末按未貼專賣憑證之包裝洋菸，當然含外殼紙包在內，其外殼紙包並非同條例
    第四十條第四款所指違反同條例第七條第五款非經專賣機關許可不得印製之菸酒
    之商標、包裝紙（參見司法院刑事確定裁判指正第九輯，民國八十二年六月，第
    一六０頁），是上開未稅洋菸之外殼商標包裝紙，自無庸另行諭知沒收，附此敘
    明。
據上論斷，應依刑事訴訟法第二百九十九條第一項前段，臺灣省內菸酒專賣暫行條例
第三十七條第五款、第四十二條、第四十條第一款，刑法第十一條前段、第四十二條
第二項，罰金罰鍰提高標準條例第一條前段、第二條，現行法規所定貨幣單位折算新
台幣條例第二條，判決如主文。
本案經檢察官黃重鋼到庭執行職務
中      華      民      國      八十九      年    七      月    二十八  日
                                      臺灣板橋地方法院刑事第二庭
                                           法  官 王  屏  夏
右正本證明與原本無異。
如不服本判決，應於判決送達後十日內，向本院提出上訴狀。
              書記官  楊  璧  華
中      華      民      國      八十九      年    八      月    一      日
附錄本案論罪科刑法條全文：
臺灣省內菸酒專賣暫行條例第三十條：
未貼專賣憑證之菸類及酒類，不得販賣、持有或轉讓。
變造專賣機關製造之菸類酒類，除本條例第八條規定者外，不得販賣。
臺灣省內菸酒專賣暫行條例第三十七條第五款：
有左列各款行為之一者，處一年以下有期徒刑拘役或科或併科五千元以下罰金。
一、違反第六條之規定，以手工製造菸類酒類或變造專賣機關製造之菸類酒類者。
二、違反第七條之規定，種植菸草製造酒類之白、紅、酒母或專供製造菸酒所用
    之機械、捲菸紙、印製菸酒之商標包裝紙，或其他憑證者。
三、違反第八條之規定者。
四、違反第九條之規定，設置菸草試驗場，菸葉乾燥室或其他專供菸草產製之一切設
    備者。
五、違反第三十條之規定，販賣或轉讓未貼專賣憑證之菸類或酒類者。


司法院資訊處製作；財團法人民間司法改革基金會備份。
